ro-RO: Cod de montare a crestăturii: Alpha; Fat; G; GT; H; Microlite; S; Super; X; Altele
sl-SI: Koda prileganja tetivnega konca: Alpha; Fat; G; GT; H; Microlite; S; Super; X; Drugo
ko: 노크 장착 코드: 알파; 팻; G; GT; H; 마이크로라이트; S; 슈퍼; X; 기타
th: รหัสการติดตั้งน็อค: Alpha; Fat; G; GT; H; Microlite; S; Super; X; อื่นๆ
es: Código de compatibilidad del culatín: Alpha; Fat; G; GT; H; Microlite; S; Super; X; Otro
fi: Nokin sovituskoodi: Alpha; Fat; G; GT; H; Microlite; S; Super; X; Muu
cs: Kód uchycení končíku: Alpha; Fat; G; GT; H; Microlite; S; Super; X; Ostatní
ja: ノック適合コード: アルファ; ファット; G; GT; H; マイクロライト; S; スーパー; X; その他
fr: Code d’ajustement de l’encoche: Alpha; Fat; G; GT; H; Microlite; S; Super; X; Autre
da: Pasformskode for nock: Alpha; Fat; G; GT; H; Microlite; S; Super; X; Andet
nb: Nock-passformkode: Alpha; Fat; G; GT; H; Microlite; S; Super; X; Annet
pl: Kod dopasowania nocka: Alpha; Fat; G; GT; H; Microlite; S; Super; X; Inne
it: Codice di compatibilità della cocca: Alpha; Fat; G; GT; H; Microlite; S; Super; X; Altro
el: Κωδικός τοποθέτησης βέλους: Alpha; Fat; G; GT; H; Microlite; S; Super; X; Άλλο
zh-CN: 箭尾适配代码: Alpha; Fat; G; GT; H; Microlite; S; Super; X; 其他
pt-PT: Código de encaixe da nock: Alpha; Fat; G; GT; H; Microlite; S; Super; X; Outro
sk-SK: Kód vyhotovenia končíka: Alpha; Fat; G; GT; H; Microlite; S; Super; X; Iné
de: Passformcode der Nocke: Alpha; Fat; G; GT; H; Microlite; S; Super; X; Sonstiges
ru: Код совместимости хвостовика: Alpha; Fat; G; GT; H; Microlite; S; Super; X; Другое
pt-BR: Nock código de encaixe: Alpha; Fat; G; GT; H; Microlite; S; Super; X; Outro
nl: Nok pasvormcode: Alpha; Fat; G; GT; H; Microlite; S; Super; X; Anders
sv: Passningskod för nock: Alpha; Fat; G; GT; H; Microlite; S; Super; X; Övrigt
tr: Ok kuyruğu uyumluluk kodu: Alpha; Fat; G; GT; H; Microlite; S; Super; X; Diğer
lt-LT: Strėlės antgalio suderinamumo kodas: Alpha; Fat; G; GT; H; Microlite; S; Super; X; Kita
vi: Mã lắp đặt Nock: Alpha; Mập; G; GT; H; Microlite; S; Super; X; Khác
zh-TW: 箭尾適配代碼: Alpha; Fat; G; GT; H; Microlite; S; Super; X; 其他
bg-BG: Код за съвместимост на нока: Alpha; Fat; G; GT; H; Microlite; S; Super; X; Друго
en: Nock fitment code: Alpha; Fat; G; GT; H; Microlite; S; Super; X; Other
hu: Nock illeszkedési kódja: Alpha; Fat; G; GT; H; Microlite; S; Super; X; Egyéb
hr-HR: Kod prilagodbe utora: Alpha; Fat; G; GT; H; Microlite; S; Super; X; Ostalo